臺灣高等法院高雄分院刑事判決　　　　　　　　　九十一年度交上易字第七七號
　　上　訴　人　臺灣高雄地方法院檢察署檢察官
　　被　　　告　丙○○
右上訴人因被告公共危險案件，不服臺灣高雄地方法院九十年度交易字第四Ｏ七號，
中華民國九十一年一月二十四日第一審判決（起訴案號：臺灣高雄地方法院檢察署九
十年度偵字第六八六五號）提起上訴，本院判決如左：
    主  文
上訴駁回。
    理  由
一、本案經本院審理結果，認第一審判決被告無罪並無不當，應予維持，並引用第一
    審判決書記載之理由。
二、檢察官上訴意旨略以，被告犯行業據被害人乙○○指述歷歷，核與被告坦承之情
    事相符，並有被告經警方作酒精測試之酒精測試值表附卷可參，復有交通大隊所
    製作之道路交通事故調查表附卷可稽，且原審漏未傳訊當初處理該交通事故之員
    警到庭說明，至於被告駕車肇事未受傷，並非不可能，故原審判決不當等情。
三、經查警員黃錦榮證稱：「警卷所附舉發違反道路交通管理事件通知單是我製作的
    」「開告發單地點在美濃分駐所其時間是製作筆錄完後開告發單的」「我到現場
    是沒有看到被告，我處理一半以後，問何人騎車，被告才回答是她，我問她：妳
    當時在哪裡，被告回答說她昏倒在路邊」「當時被告看起來正常，並說她有戴安
    全帽，而說她的安全帽在機車旁邊」。核與證人甲○○於原審所稱被告後來才出
    現相符，應屬可認定被告非駕車肇事始終在場之人，而被告向警員自承騎車並稱
    昏倒在路邊，然被告當時看起來正常，並無任何外傷，可見其所謂昏倒路邊，亦
    屬不實。故該警員據以製作筆錄及開告發單，既出於被告錯誤之陳述，即不能以
    此為被告犯罪之證據。此外又查無其他任何積極之證據，足認被告又上述犯行，
    因此原審以不能證明被告犯罪而諭知無罪之判決，核無不合。檢察官上訴，仍執
    前詞，指摘原判決不當，為無理由、應予駁回。
據上論斷，應依刑事訴訟法第三百六十八條、第三百七十三條，判決如主文。
本案經檢察官朱文彬到庭執行職務。
中    華    民    國     九十一     年       四       月      三十      日
                              臺灣高等法院高雄分院刑事第九庭
                                  審判長法官  張明松
                                    法官  任森銓
                                        法官  江泰章
右正本證明與原本無異。
不得上訴。
                                      書記官  郭榮芳
中    華    民    國     九十一     年       五       月        一      日
                                                                        Ｋ
附件：
臺灣高雄地方法院刑事判決                          九十年度交易字第四七號
    公  訴  人  臺灣高雄地方法院檢察署檢察官
    被      告  丙○○  女十八歲（民國○○○年○月○○日生）
                        住高雄縣旗山鎮大德里至誠巷二五弄二四號
                        身分證統一編號：Ｓ0000000七號
右列被告因公共危險案件，經檢察官提起公訴（九十年度偵字第六八六五號），本院
判決如左：
    主  文
丙○○無罪。
    理  由
一、公訴意旨略以：被告丙○○明知在飲酒後不能安全駕駛交通工具（酒精測試濃度
    為每公升○．八五毫克），仍於九十年四月六日二十二時三十五分許，騎乘車牌
    號碼ＺＺＪ─八九○號機車（後載乙○○），行駛於公眾往來之道路上，行經高
    雄縣美濃鎮○○路與美興街口一路，因酒醉行車不穩，與由甲○○所駕駛之車號
    Ｌ五─九七六七號自小客車相撞及，致乙○○受有頭部外傷等之傷害（未經乙○○提出告訴），遭警查獲。因認被告涉有刑法第一百八十五條之三之公共危險罪
    嫌。
二、按犯罪事實應依證據認定之，無證據不得推定其犯罪事實，又不能證明被告犯罪
    者，應諭知無罪之判決；次按被告之自白，不得作為有罪判決之唯一證據，仍應
    調查其他必要之證據，以察其是否與事實相符。刑事訴訟法第一百五十四條、第
    一百五十六條第二項分別定有明文。
三、本件公訴人認被告涉有前揭公共危險罪嫌，無非係以被告之自白，酒精濃度測定
    值測試表、刑法一百八十五條之三案件測試觀察紀錄表、驗傷單、道路交通事故
    調查表等為其論罪之主要依據。訊據被告堅決否認有何酒後駕車之犯行，辯稱當
    天伊與乙○○及十幾名好友，一起在旗尾花旗ＫＴＶ店內唱歌，嗣因伊已酒醉無
    法自行騎車，乃由好友宋立釣載乘，而伊原來騎乘之機車（登記伊姐姐名義）就
    借給乙○○騎乘，至美濃在便利商店買東西時，聽到碰一聲，及看到救護車，知
    道有車禍發生，才與朋友一起前往，到達時乙○○已被送往醫院，伊顧及朋友情
    義，且害怕姐姐會有什麼麻煩，情急之下，才冒名頂替，跟警察說車子是伊騎乘
    的，然機車真的不是伊駕駛的等語。經查：
    （一）被告與證人乙○○當天係與證人宋立鈞、賴俊宇及其他友人，一起在旗山
          鎮喝酒、唱歌，結束後再分乘機車去美濃，途中證人乙○○接到其老闆娘
          之電話後，就向被告借機車隻身離開，後來被告與證人宋立鈞、賴俊宇在
          便利商店買東西聽到有車禍事故，才一起前往現場等情，業據證人宋立鈞
          、賴俊宇到庭結證屬實，核與被告供訴情節相符，是被告辯稱係證人郭虹
          蘭騎乘機車發生事故等語堪以採信。
    （二）車禍事故發生後，證人甲○○旋即下車察看，然只看到證人乙○○躺在機
          車後方之馬路上，並沒有看到被告蹤影，嗣警察先到達現場，被告與其朋
          友才到達，後來警察問何人駕駛機車時，被告忽然回答是她駕駛，證人王
          順益因此覺得很訝異，反問被告剛剛去何處，被告說她滾到旁邊去打電話
          叫朋友來等情，業據證人甲○○到庭證述綦詳，依證人甲○○陳述之經過
          ，可知事故甫發生時，被告並不在現場，被告係於警察到達後才到場，且
          被告係與其朋友一起到場，惟查本件車禍造成證人乙○○頭部外傷併左側
          顱內出血、蜘蛛膜下腔出血、左側顏面骨骨折、左側股骨骨折，此有診斷
          證明書一紙附卷可稽，證人乙○○所受之傷害不輕，可徵當時撞及力很大
          ，若機車當時確由被告駕駛，衡情被告應會受傷，縱使沒有受傷，被告也
          會受某程度之撞及而跌倒在事故現場，不可能有能力馬上起身離開現場，
          從而於證人甲○○下車察看時，被告應該還會在現場，然被告當時卻不在
          現場，足證事故發生之剎那，被告並不在現場，即被告並非駕駛機車之人
          ，否則證人甲○○應該會看到被告。
    （三）證人乙○○雖堅稱係被告駕車肇事，然證人乙○○之陳述與證人賴俊宇、
          宋立鈞之證詞截然不同，而證人賴俊宇、宋立鈞與證人乙○○、被告均為
          朋友關係，是證人賴俊宇、宋立鈞無需特別偏袒被告，而作不利於證人郭
          虹蘭陳述之必要。且被告與證人乙○○經本院送法務部調查局作測謊鑑定
          結果，證人乙○○稱：案發時係丙○○騎車載其，非其騎機車肇事、係潘
          虹邑騎機車肇事等語時，呈情緒波動之反應，研判有說謊，而被告稱：案
      發時非其騎車載證人乙○○，非其騎機車肇事，係證人乙○○騎機車肇事
          等語時，無情緒波動之反應，研判未說謊，此有上開局（９０）陸（三）
          字第九０一三三八九六號測謊報告書一紙附卷可稽，益證證人乙○○之陳
          述不實，而被告之辯解為實在。
    （四）被告於警偵訊中雖有自白，然被告之自白與事實不相符，已詳如前述，自
          難僅以被告之自白遽入被告於罪；至於酒精濃度測定值測試表及刑法第一
          百八十五條之三案件測試觀察紀錄表僅能證明被告有喝酒之事實，尚難據
          此認定被告有酒後駕車之犯行；又證人乙○○之驗傷單係為了證明證人郭
          虹蘭有受傷，亦難以此認定案發時係被告駕車；至於道路交通事故調查表
          ，亦僅表徵事故發生後之現場狀況，亦難據此認被告涉有前開犯行。
    綜上所述，被告辯解堪以採信，此外復查無其他積極證據足資認定被告有何公訴
    人所指公共危險之犯行，既不能證明被告犯罪，揆諸首揭說明，依法應為無罪判
    決之諭知。
據上論斷，應依刑事訴訟法第三百零一條第一項，判決如主文。
中      華      民      國    九十一    年      一      月    二十四    日
                              臺灣高雄地方法院刑事第三庭
                                        法  官  李  淑  惠
右正本證明與原本無異。
如不服本判決，應於判決送達後十日內，向本院提出上訴狀。
                                        書記官  馮  欽  鳳
中      華      民      國    九十一    年      一      月    二十四    日
